【裁判字號】    95,交簡上,64
【裁判日期】    950810
【裁判案由】    過失傷害
【裁判全文】
臺灣板橋地方法院刑事判決            95年度交簡上字第64號
上  訴  人  臺灣板橋地方法院檢察署檢察官
上  訴  人
即被    告  乙○○
上列上訴人因被告過失傷害案件，不服本院中華民國95年4 月28
日第一審簡易判決（95年度交簡字第151 號，聲請簡易判決處刑
案號：94年度偵字第21138 號），提起上訴，本院管轄第二審之
合議庭判決如下：
    主      文
上訴駁回。
乙○○緩刑貳年。
    事實及理由
一、本案經本院審理結果，認第一審判決以被告乙○○所為係犯
    刑法第二百八十四條第二項前段之業務過失傷害罪，依刑事
    訴訟法第四百四十九條第一項、第三項、第四百五十四條第
    二項，行為時刑法第二百八十四條第二項前段、第六十二條
    前段、第四十一條第一項前段，罰金罰鍰提高標準條例第一
    條前段、修正前第二條之規定，並審酌被告肇事原因、過失
    程度、告訴人所受傷勢，及被告尚未與告訴人達成和解等一
    切情狀，量處拘役伍拾日，如易科罰金，以（銀元）三百元
    折算一日，其認事用法，並無違誤，及量刑均屬妥適。是本
    案之事實、證據及理由，茲引用如附件原審判決書之記載。
二、又按被告行為後，法律有變更者，依修正前刑法第二條第一
    項之規定，以適用裁判時法為原則，如行為時法有利於行為
    人，則例外適用行為時法；被告行為後，刑法業於九十四年
    二月二日修正公布，於九十五年七月一日施行，依修正後刑
    法第二條第一項規定，以適用行為時法為原則，惟如裁判時
    法有利於行為人，則例外的適用裁判時法。而以往實務見解
    ，認原判決未及比較適用新舊法時，上訴後，雖比較結果以
    舊法有利於行為人，而原判決別無其他撤銷事由，上訴審仍
    應以此為由撤銷改判。惟修正後之規定係以適用行為時法為
    原則，因此原判決雖未及比較適用，然上訴後，經比較新舊
    法，行為後之法律並非較有利於行為人，仍應適用行為時法
    ，則原判決適用行為時法即無不當，自不構成撤銷之事由。
    又以本次刑法修正之比較新舊法，應就罪刑有關之共犯、未
    遂犯、想像競合犯、牽連犯、連續犯、結合犯，以及累犯加
    重、自首減輕暨其他法定加減原因（如身分加減）與加減例
    等一切情形，綜其全部罪刑之結果而為比較，最高法院九十
    五年五月二十三日九十五年度第八次刑庭會議決議可資參照
    。是本案經綜合比較有關刑法第二百八十四條第二項前段、
    第六十二條、第四十一條第一項前段、第三十三條第五款及
    罰金罰鍰提高標準條例第一條前段、第二條之修正公布施行
    前、後之規定後，應認行為後之法律並無較有利於行為人，
    依修正後刑法第二條第一項前段之規定，仍應適用行為時法
    ，則原判決適用行為時法即無不當，並不構成撤銷之事由。
三、檢察官上訴意旨乃循告訴人甲○○請求，認被告事發後迄未
    與告訴人商談和解事宜，告訴人因傷影響工作及學業，原審
    判處被告拘役五十日過輕等語，被告上訴意旨乃請求進行調
    解等語。然原審予以論罪科刑，其認事用法並無違誤，量刑
    亦屬妥適，已如前述，是檢察官、被告所為上訴，尚無理由
    ，應駁回其上訴。惟查：被告前於民國八十三年間，因賭博
    案件，經本院判處有期徒刑三月，如易科罰金以三百元折算
    一日，緩刑二年，並於八十二年十一月十五日判決確定，緩
    刑期間內未經撤銷緩刑，依法其刑之宣告已失其效力，而屬
    未曾受有期徒刑以上刑之宣告，有臺灣高等法院被告前案紀
    錄表在卷可稽，其因一時疏失，致罹刑典，經此偵審程序併
    科刑之判決後，當知所警惕，且於本院審理期間，被告已與
    告訴人達成和解，有本院九十五年七月四日九十五年度調字
    第一０二號調解筆錄一件在卷足佐，顯有悔意，當無再犯之
    虞，本院認所宣告之刑，以暫不執行為適當，爰依修正後刑
    法第七十四第一項第一款規定（最高法院九十五年五月二十
    三日九十五年度第八次刑庭會議決議第七點參照），併予宣
    告緩刑二年，以勵自新。
據上論斷，應依刑事訴訟法第四百五十五條之一第一項、第三項
、第三百六十八條、第三百七十三條，修正後刑法第七十四條第
一項第一款，判決如主文。
本案經檢察官黃怡華到庭執行職務。
中    華    民    國    95    年    8     月    10    日
                  交通法庭    審判長法  官
                                    法  官
                                    法  官
以上正本證明與原本無異。
本判決不得上訴。
                                    書記官
中    華    民    國    95    年    8     月          日
附件：


司法院資訊處製作；財團法人民間司法改革基金會備份。
